【裁判字號】    98,上訴,891
【裁判日期】    980504
【裁判案由】    搶奪等
【裁判全文】
臺灣高等法院臺中分院刑事判決         98年度上訴字第891號
上  訴  人
即  被  告  戊○○
上列上訴人因搶奪等案件，不服臺灣彰化地方法院98年度訴字第
345 號，中華民國98年3月9日第一審判決（起訴案號：臺灣彰化
地方法院檢察署98年度偵字第1311號），提起上訴，本院判決如
下：
    主  文
上訴駁回。
    理  由
一、依刑事訴訟法第350條、第361條、第362條、第367條規定，
    不服地方法院之第一審判決而上訴者，須提出上訴書狀，並
    應敘明具體理由，為上訴必備之程式；其所提出之書狀未敘
    述上訴理由，或僅曾以言詞陳述上訴理由者，均應於上述期
    間屆滿後20日內補提理由書於第一審法院。第一審法院經形
    式審查，認逾期未補提上訴理由者，應定期間先命補正；逾
    期未補正者，為上訴不合法律上之程式，應以裁定駁回。倘
    已提出上訴理由，但所提非屬具體理由者，則由第二審法院
    以上訴不合法律上之程式，判決駁回。而所謂具體理由，必
    係依據卷內既有訴訟資料或提出新事證，指摘或表明第一審
    判決有何採證認事、用法或量刑等足以影響判決本旨之不當
    或違法，而構成應予撤銷之具體事由，始克當之（例如：依
    憑證據法則具體指出所採證據何以不具證據能力，或依憑卷
    證資料，明確指出所為證據證明力之判斷如何違背經驗、論
    理法則）；倘僅泛言原判決認定事實錯誤、違背法令、量刑
    失之過重過輕微，而未依上揭意旨指出具體事由，或形式上
    雖已指出具體事由，然該事由縱使屬實，亦不足以認為原判
    決有何不當或違法者（例如：對不具有調查必要性之證據，
    法院未依聲請調查亦未說明理由，或援用證據不當，但除去
    該證據仍應為同一事實之認定），皆難謂係具體理由，俾與
    第二審上訴制度旨在請求第二審法院撤銷、變更第一審不當
    或違法之判決，以實現個案救濟之立法目的相契合，並節制
    濫行上訴（最高法院97年度台上字第892號判決參照）。 又
    第二審法院認為上訴書狀未敘述理由， 依刑事訴訟法第367
    條但書規定，始應定期間命其補正。如認上訴書狀已敘述理
    由，但其理由非屬具體，其所為上訴，即不符上訴之法定要
    件，自得逕行判決駁回，無定期命補正問題（最高法院97年
    度台上字第3599號判決參照）。
二、本件上訴人即被告戊○○不服原審判決，提起上訴，其上訴
    理由略以：被告於案情尚未發覺前，已主動向警方自首，供
    出犯行，並全程配合檢警辦案，直至案情終結，應足可見其
    悔意之心，且檢察官亦於起訴書中，指其「被告屬累犯，但
    符合自首要件，請依先加後減，並且求刑1年8個月」，原審
    法官竟判刑2年4個月，被告委實心感難服，故提起上訴云云
    。
三、經查：本件原判決以被告戊○○分別基於竊盜之犯意，於98
    年1 月14日晚上8時許、98年1月22日下午5時20分許、98年1
    月31日晚上9時 許，竊取被害人丁○○、丙○○○、乙○○
    所有或持有之重型機車，另於98年1 月22日晚上10時20分許
    搶奪被害人甲○○所有之紅色手提包等犯罪事實，業據被告
    戊○○於警詢、偵訊及原審審理時均坦承不諱，核與證人即
    告訴人丙○○○、甲○○、證人丁○○、乙○○、雷梅芬等
    人於警詢時證述情節相符，復有扣案之手機1支、機車鑰匙1
    支、甲○○之贓物認領保管單、現場照片、監視器翻拍照片
    等在卷可憑，足認被告自白與事實相符。並以被告前於91年
    間，因犯搶奪、竊盜等案件，經本院以92年上訴字第870 號
    判處有期徒刑2年10月、4月，應執行有期徒刑3 年確定，經
    入監執行，於94年7 月27日縮短刑期假釋，所餘刑期付保護
    管束，迄至同年11月5 日未經撤銷假釋，視為執行完畢。復
    於95年間，因犯竊盜案件，經原審法院以95年度易字第1187
    號各判處有期徒刑3 月、4月、4月，如均易科罰金，以新台
    幣1千元折算1日，應執行有期徒刑1年1月，如易科罰金，以
    新台幣1千元折算1日；於96年間，因詐欺案件，經原審法院
    以96年員簡字第336號判處有期徒刑5月，如易科罰金，以新
    臺幣1仟元折算1日。上開四罪，嗣減刑為有期徒刑1 月15日
    、2月、2月、2月15日，定應執行刑有期徒刑8月確定，其入
    監執行，甫於97年11月25日縮短刑期執行完畢等情，有臺灣
    高等法院被告前案紀錄表在卷可稽，被告於前揭有期徒刑執
    行完畢後，5年內故意再犯本件4罪有期徒刑以上之罪，均為
    累犯，均應依刑法第47條第1 項規定加重其刑。復以被告在
    有偵查犯罪職權之公務員發覺其上揭事實之犯罪前，主動向
    員警供出上開犯行並表示願接受裁判乙節，有97年2月4日之
    警詢筆錄在卷可參（見警卷第3至第7頁），是被告前揭犯行
    ，均得依刑法第62條前段規定，減輕其刑，均依法先加後減
    。原審審酌被告除有前述累犯之前科外，尚有搶奪、竊盜及
    施用毒品等前科，有臺灣高等法院被告前案紀錄表在卷可按
    ，其素行不佳，且其身心健全、年輕力壯，因缺錢花用，卻
    不思以正途謀生，屢生搶奪、竊取他人財物之動機，暨考量
    其智識程度及犯罪方法、手段、目的，危害他人生命身體財
    產與造成被害人精神上壓力與犯後坦承犯行，態度尚稱良好
    等一切情狀，就本件3次竊盜犯行分別各量處有期徒刑5月，
    並諭知易科罰金之折算標準；就本件1 次搶奪犯行，量處有
    期徒刑1年2月，並定應執行刑有期徒刑2年4月，又說明扣案
    機車鑰匙乙支，為被告所有且供犯罪所用之物，業據被告供
    明在卷，依法宣告沒收之。核原判決均已詳敘其所憑證據、
    認定理由及量刑依據，從形式上觀察，原判決並無認定事實
    錯誤、量刑瑕疵或違背法令之情形。被告上訴理由雖就原審
    判決量處之刑罰表示意見，但其上訴移審本院訊問時，已就
    原審認定之犯罪事實為認罪（見本院卷第20頁），且其上訴
    狀並未依據卷內既有訴訟資料或提出新事證，指摘或表明第
    一審判決有何採證認事或量刑等足以影響判決本旨之不當或
    違法，而構成應予撤銷之具體事由。而按刑罰之量定，固屬
    法院自由裁量之職權行使，但仍應審酌刑法第57條所列各款
    事由及一切情狀，為酌量輕重之標準，並非漫無限制；量刑
    輕重係屬事實審法院得依職權自由裁量之事項，苟已斟酌刑
    法第57條各款所列情狀而未逾越法定刑度，不得遽指為違法
    ；且在同一犯罪事實與情節，如別無其他加重或減輕之原因
    ，下級審量定之刑，亦無過重或失輕之不當情形，則上級審
    法院對下級審法院之職權行使，原則上應予尊重（最高法院
    72 年臺上字第6696號、75年臺上字第7033號判例及85年度
    臺上字第2446號判決意旨參照）。至被告上訴理由所提及原
    審審理時，檢察官僅求刑1年8月，但以檢察官所為求刑之建
    議，並無拘束法院之效力，而本件原審判決已詳載依刑法第
    62 條前段規定減輕其刑，復已斟酌刑法第57條各款所列情
    狀而量處罪刑，核未逾越法定刑度，依上開最高法院判例、
    判決意旨，不得遽指為違法，本院亦認就原審判決各罪所科
    處之刑，及所定之應執行，並無過重之情形。綜上所述，本
    院依形式上觀察認原審判決認事用法並無違法或不當之處，
    量刑亦屬妥適，被告上訴理由並未依據卷內既有訴訟資料或
    提出新事證，指摘或表明第一審判決有何採證認事、用法或
    量刑等足以影響判決本旨之不當或違法，而構成應予撤銷之
    具體事由，自非屬得上訴第二審之具體理由。依上揭法律規
    定及判決意旨，被告提起之第二審上訴不合法律上程式，爰
    不經言詞辯論，判決駁回上訴。
據上論斷，應依刑事訴訟法第367條前段、第372條，判決如主文
。
中    華    民    國    98    年    5     月    4     日
            刑事第七庭    審判長法  官  林  榮  龍
                                法  官  江  錫  麟
                                法  官  張  惠  立
上列正本證明與原本無異。
搶奪罪得上訴。
竊盜罪不得上訴。
如不服本判決應於收受送達後十日內向本院提出上訴書狀，其未
敘述上訴理由者，並得於提起上訴後十日內向本院補提理由書 (
均須按他造當事人之人數附繕本)「切勿逕送上級法院」。
                                書記官  陳  慈  傳
中    華    民    國    98    年    5     月    4     日


司法院資訊處製作；財團法人民間司法改革基金會備份。
